【裁判字號】    92,訴,326
【裁判日期】    920910
【裁判案由】    毒品危害防制條例
【裁判全文】
臺灣彰化地方法院刑事判決                          九十二年度訴字第三二六號
    公  訴  人  臺灣彰化地方法院檢察署檢察官
    被      告  甲○○
右列被告因違反毒品危害防制條例案件，經檢察官提起公訴（九十二年度毒偵字第六
０號、第四四三號、第四七０號），及聲請併案審理（九十二年度毒偵字第一二三一
號、第一八五八號），本院判決如左：
    主  文
甲○○連續施用第一級毒品，處有期徒刑玖月，扣案之第一級毒品海洛因貳包（合計
淨重柒點伍捌公克）沒收銷燬之，注射針筒壹支沒收；又連續施用第二級毒品，處有
期徒刑捌月，扣案之第二級毒品安非他命壹包（毛重零點柒公克）、參包（合計毛重
陸點壹公克）、玖包（毛重分別為拾點陸公克、玖點玖公克、壹點壹公克、壹點參公
克、壹點肆公克、壹點柒公克、零點伍公克、零點陸公克、零點伍公克）均沒收銷燬
之，吸食器壹組、塑膠鏟管伍支、攪拌器壹台、玻璃燈泡壹個均沒收；應執行有期徒
刑壹年參月，扣案之第一級毒品海洛因貳包（合計淨重柒點伍捌公克）、第二級毒品
安非他命壹包（毛重零點柒公克）、參包（合計毛重陸點壹公克）、玖包（毛重分別
為拾點陸公克、玖點玖公克、壹點壹公克、壹點參公克、壹點肆公克、壹點柒公克、
零點伍公克、零點陸公克、零點伍公克）均沒收銷燬之，注射針筒壹支、吸食器壹組
、塑膠鏟管伍支、攪拌器壹台、玻璃燈泡壹個均沒收。
    事  實
一、甲○○前於民國八十八年十月二十一日及同年十一月四日，因二度違反毒品危害
    防制條例案件，分別經本院以八十八年度斗簡字第三六五號，及八十八年度易字
    第一六號，判處有期徒刑四月、八月確定，嗣定應執行刑為有期徒刑十一月；又
    於八十九年間因違反毒品危害防制條例案件，經本院判處有期徒刑一年二月及六
    月，並定應執行刑為有期徒刑一年六月確定，甲○○於九十年一月五日入監執行
    前揭有期徒刑十一月部分，並於九十年十二月五日接續執行有期徒刑一年六月部
    分，嗣假釋出獄後又撤銷假釋，至今殘刑尚未執畢（均不構成累犯）。另前因施
    用毒品案件，經觀察、勒戒後，認無繼續施用毒品之傾向，由臺灣彰化地方法院
    檢察署檢察官於八十七年十一月二十四日，以八十七年度偵字第五一○九號不起
    訴處分確定，復因施用毒品案件，經觀察、勒戒後，認有繼續施用毒品之傾向，
    先送強制戒治，並由臺灣彰化地方法院檢察署檢察官分別聲請簡易判決處刑及提
    起公訴，分別於八十八年十月二十一日及同年十一月四日，經本院判處有期徒刑
    四月、八月確定（即前揭前科），嗣又於停止戒治付保護管束期間，復因施用毒
    品案件，再經本院以八十九年度訴字第八一四號案件判處有期徒刑一年六月，並
    於九十年二月十五日經臺灣高等法院臺中分院以八十九年度上訴字第二三五六號
    判決上訴駁回確定（尚未執畢）。詎甲○○猶不思悔改，復基於施用第一級毒品
    海洛因之概括之犯意，於九十一年十一月二十六日起至九十二年七月六日止，連
    續在其位於彰化縣溪湖鎮不詳地址之租屋處內，以將海洛因摻水置入針筒內注射
    之方式施用第一級毒品海洛因多次，另基於施用第二級毒品安非他命之概括犯意
    ，自九十一年十一月二十六日起至九十二年七月六日止，在同上租屋處所及其位
    於彰化縣埔鹽鄉○○村○○路二巷十四號之一之住處內，以將安非他命置於玻璃
    吸食器內燒烤吸煙之方式，連續施用第二級毒品安非他命；嗣先於九十一年十一
    月二十六日十七時十分許，為警在彰化縣溪湖鎮○○里○○街四十號查獲，並扣
    得海洛因二包（合計淨重七點五八公克）、安非他命一包（毛重零點七公克），
    及其所有、供施用安非他命用之吸食器一組、塑膠鏟管五支及攪拌器一台；再於
    同年十二月二十一日十六時三十分許，為警在同上址查獲，並扣得其所有、供施
    用海洛因用之注射針筒一支及安非他命三包（合計毛重六點一公克）；另於九十
    二年一月六日，其因另案假釋付保護管束期間至臺灣彰化地方法院檢察署採驗尿
    液結果呈鴉片類及安非他命類陽性反應始查悉上情；及於九十二年一月十日下午
    六時二十分許，為警在彰化縣彰水路與培英路口查獲；及於九十二年七月六日二
    十二時四十分許，在彰化縣溪湖鎮○○路與北聖路口為警查獲，並扣得安非他命
    九包（毛重分別為十點六公克、九點九公克、一點一公克、一點三公克、一點四
    公克、一點七公克、零點五公克、零點六公克、零點五公克），及甲○○所有、
    供施用安非他命所用之玻璃燈泡一個。
二、案經彰化縣警察局鹿港、彰化、溪湖分局報告及臺灣彰化地方法院檢察署檢察官
    簽分偵查起訴及聲請併案審理。
    理  由
一、右揭事實，業據被告甲○○於本院審理中坦承不諱；且其尿液檢驗結果確呈施用
    海洛因及安非他命陽性反應無訛，有詮昕科技股份有限公司濫用藥物尿液檢驗報
    告、彰化縣衛生局九十二年七月二十一日煙檢字第９２１４３９號煙毒尿液檢驗
    成績書及中山醫學大學附設醫院藥物濫用檢測中心檢驗報告共三紙附卷可稽；又
    其於九十一年十一月二十六日經警扣案之白色粉末，確為第一級毒品海洛因無誤
    （二包合計淨重七點五八公克），亦有法務部調查局鑑定通之書在卷可憑；此外
    並有安非他命一包（毛重零點七公克）、安非他命三包（合計毛重六點一公克）
    、安非他命九包（毛重分別為十點六公克、九點九公克、一點一公克、一點三公
    克、一點四公克、一點七公克、零點五公克、零點六公克、零點五公克），及吸
    食器一組、塑膠鏟管五支及攪拌器一台、注射針筒一支、玻璃燈泡一個扣案可資
    憑佐；另被告前因施用毒品案件，經觀察、勒戒後，認無繼續施用毒品之傾向，
    由臺灣彰化地方法院檢察署檢察官於八十七年十一月二十四日，以八十七年度偵
    字第五一○九號不起訴處分確定，復因施用毒品案件，經觀察、勒戒後，認有繼
    續施用毒品之傾向，先送強制戒治，並由臺灣彰化地方法院檢察署檢察官分別聲
    請簡易判決處刑及提起公訴，嗣分別於八十八年十月二十一日及同年十一月四日
    ，經本院判處有期徒刑四月、八月確定，嗣又於停止戒治付保護管束期間，復因
    施用毒品案件，再經本院以八十九年度訴字第八一四號案件判處有期徒刑一年六
    月，並於九十年二月十五日經臺灣高等法院臺中分院以八十九年度上訴字第二三
    五六號判決上訴駁回確定等情，亦有該不起訴處分書、判決書、刑案資料查註紀
    錄表附卷可考；被告犯行應堪認定。
二、核被告所為，係犯毒品危害防制條例第十條第一項、第二項之施用第一、二級毒
    品罪，其因施用而持有第一級海洛因、第二級毒品安非他命之低度行為，應為施
    用第一級、第二級毒品之高度行為所吸收，均不另論罪；其先後施用第一級毒品
    海洛因及第二級毒品安非他命之行為時間密接、犯罪構成要件相同，顯係基於概
    括犯意為之，均應依連續犯規定論以一罪，並加重其刑；公訴人雖未於起訴書中
    載及被告於自九十二年一月七日起至九十二年七月六日止施用第一級毒品海洛因
    及第二級毒品安非他命之犯行，惟此部分與起訴書已載之部分，有連續犯之裁判
    上一罪關係，有如前述，本院依同一事實不能割裂審判之法理，自應併予審究，
    附此敘明。再其所犯上開二罪間，方法各別，行為互異，應分論併罰。
    被告前於八十八年十月二十一日及同年十一月四日，因二度違反毒品危害防制條
    例案件，分別經本院以八十八年度斗簡字第三六五號，及八十八年度易字第一六
    號，判處有期徒刑四月、八月確定，嗣定應執行刑為有期徒刑十一月；又於八十
    九年間因違反毒品危害防制條例案件，經本院判處有期徒刑一年二月及六月，並
    定應執行刑為有期徒刑一年六月確定，被告甲○○於九十年一月五日入監執行前
    揭有期徒刑十一月部分，並於九十年十二月五日接續執行有期徒刑一年六月部分
    ，嗣假釋出獄後又撤銷假釋，至今殘刑尚未執畢，其有期徒刑十一月及一年六月
    部分應均不構成累犯，公訴人認被告為累犯容有誤會。爰審酌被告前有毒品前科
    仍不知警惕、犯罪動機、目的、施用之情狀、所生之危害尚屬自殘行為、及犯後
    坦承犯行之態度等一切情狀，分別量處如主文所示之刑，並定應執行之刑，以示
    懲儆。扣案之第一級毒品海洛因二包（合計淨重七點五八公克）、第二級毒品安
    非他命一包（毛重零點七公克）、三包（合計毛重六點一公克）、九包（毛重分
    別為十點六公克、九點九公克、一點一公克、一點三公克、一點四公克、一點七
    公克、零點五公克、零點六公克、零點五公克），為查獲之毒品，併應依毒品危
    害防制條例第十八條第一項前段依法宣告沒收並銷燬之；另扣案注射針筒一支為
    被告所有、供施用海洛因所用之物，吸食器一組、塑膠鏟管五支及攪拌器一台、
    玻璃燈泡一個為被告供施用安非他命之物，業據其供承在卷，是均依刑法第三十
    八條第一項第二款之規定宣告沒收。另被告於九十二年七月六日為警查獲時，扣
    得之空塑膠袋三只，並無證據證明與被告施用毒品有直接關係，尚難認為被告供
    犯罪所用之物，爰不諭知沒收，併予敘明。
據上論斷，應依刑事訴訟法第二百九十九條第一項前段，毒品危害防制條例第十條第
一項、第二項、第十八條第一項前段，刑法第十一條前段、第五十六條、第三十八條
第一項第二款、第五十一條第五款，判決如主文。
本案經檢察官簡志祥到庭執行職務。
中    華    民    國    九十二    年      九        月        十        日
                                臺灣彰化地方法院刑事第二庭
                                    法      官  吳  俊  螢
右正本證明與原本無異。
如不服本判決，應於送達後十日內向本院提出上訴狀(須附繕本)。
                                    法院書記官  莊  玉  惠
中    華    民    國    九十二    年      九        月        十二      日
毒品危害防制條例第十條
施用第一級毒品者，處六月以上五年以下有期徒刑。
施用第二級毒品者，處三年以下有期徒刑。


司法院資訊處製作；財團法人民間司法改革基金會備份。
